臺灣板橋地方法院刑事判決　　　　　　　　　　　　九十一年度易字第二七七九號
　　公　訴　人　臺灣板橋地方法院檢察署檢察官
右列被告因竊盜案件，經檢察官提起公訴（九十一年度偵字第八八０三號），本院判
決如左：
    主  文
甲○○○○○○ ○○○WIN BRUCLA共同連續竊盜，處有期徒刑伍月，如易科罰金，以參佰元折
算壹日。緩刑貳年，緩刑期內付保護管束，保護管束以驅逐出境代之。
乙○○○○○  ○○○○LIO ELEFANTE共同竊盜，處有期徒刑參月，如易科罰金，以參佰元折算
壹日。緩刑貳年，緩刑期內付保護管束，保護管束以驅逐出境代之。
    事  實
一、甲○○○○○○ ○○○WIN BRUCLA及乙○○○○○ ○○○○LIO ELEFANTE均為菲律賓籍人，受雇於復
    盛股份有限公司（下稱復盛公司）擔任蝕刻部門技術員，在新竹市科學園區○○
    ○路十八號從事機械操作等工作，且於民國（下同）九十年八月間，負責打掃復
    盛公司之舊廠房。於打掃期間，甲○○○○○○ ○○○WINBRUCLA見舊廠房內所放置之電腦
    尚可使用，遂基於為自己不法所有之意圖，於九十年八月間某日中午午休時間，
    趁無人在公司辦公室之機會，自後門潛入舊廠房內，而徒手竊取電腦一部（含主
    機、螢幕、鍵盤、軟體，價值新台幣四十萬四千四百元），得手後，將電腦藏放
    在新竹市○○路之宿舍內，並告知乙○○○○○ ○○○○LIO ELEFANTE該事，二人旋基於
    共同犯意之聯絡及行為分擔，於同日晚上九時至十一時之間，利用該舊廠房後門
    未上鎖，共同徒手潛入該廠房內（夜間無人看守，無故侵入建築物部分，未據告
    訴），共同竊取電腦一部（含主機、螢幕、鍵盤、操作桿、軟體，價值新台幣四
    十一萬二千七百六十元），得手後，亦藏放在宿舍內。嗣於九十年十月二十四日
    ，分別委由不知情的快遞公司將上開竊得之電腦寄回菲律賓之住處。復盛公司發
    現上開電腦失竊後，隨即展開調查，甲○○○○○○ ○○○WIN BRUCLA及乙○○○○○ ○○○○LIO
    ELEFANTE遂於九十一年三月十一日，向公司的管理人員坦承上開竊盜行為，並透
    過仲介人員委請家人將電腦自菲律賓寄回復盛公司歸還。
二、案經內政部警政署保安警察第二總隊第一大隊第四中隊報請台灣新竹地方法院檢
    察署呈請台灣高等法院檢察署令轉台灣板橋地方法院檢察署檢察官偵查起訴。
    理  由
一、訊據被告甲○○○○○○ ○○○WIN BRUCLA及乙○○○○○ ○○○○LIO ELEFANTE對於上揭犯行均坦
    承不諱，並據證人即復盛公司之蝕刻課課長丁○○、副理丙○○、菲律賓籍工人
    RIVERAELIZABETH PASCUAL、PAMASO JOSEPH及ORALE RICKY SIN分別於警訊或本
    院審理時證述綦詳，復有贓物認領保管單、快遞公司收據、復盛公司電腦遺失清
    冊、照片六幀及中華民國外僑居留證影本二份在卷可稽，被告之自白與事實相符
    ，事證明確，被告二人之犯行，均堪以認定。
二、核被告甲○○○○○○ ○○○WIN BRUCLA及乙○○○○○ ○○○○LIO ELEFANTE所為，均係犯刑法第
    三百二十條第一項普通竊盜罪。被告甲○○○○○○ ○○○WIN BRUCLA第二次竊盜行為，
    與乙○○○○○ ○○○○LIO ELEFANTE間，互有犯意聯絡及行為分擔，均為共同正犯。又
    被告甲○○○○○○ ○○○WIN BRUCLA先後二次竊盜行為，時間緊接，手法相同，所犯構
    成要件相同之罪，顯係基於概括犯意而反覆為之，應依刑法第五十六條之規定，
    論以一罪，並加重其刑。爰審酌被告二人均前無犯罪科刑之紀錄，及其犯罪之動
    機、目的、手段、所竊得之財物價值非微，與犯後坦承犯行，均有悔意等一切情
    狀，各量處如主文所示之刑，並均諭知易科罰金之折算標準，以資懲儆。末查被
    告二人前未曾受有期徒刑以上刑之宣告，有臺灣高等法院檢察署刑案紀錄簡覆表
    在卷可參，其等因一時貪念思慮欠週而為本件犯行，於犯罪後尚知返還上開竊得
    之財物，經此偵查、審理及刑之宣告教訓後，應能知所警惕而信無再犯之虞，本
    院認對其等宣告之刑以暫不執行為適當，併為宣告緩刑二年，及緩刑期內交付保
    護管束之諭知，以啟自新。又被告二人因係菲律賓籍之外國人，爰依保安處分執
    行法第七十四條之一第一項之規定，該保護管束並以驅逐出境代之。
據上論斷，應依刑事訴訟法第二百九十九條第一項前段，刑法第二十八條、第五十六
條、第三百二十條第一項、第四十一條第一項前段、第七十四條第一款、第九十三條
第一項，保安處分執行法第七十四條之一第一項，罰金罰鍰提高標準條例第一條前段
、第二條，判決如主文。
本案經檢察官鄧媛到庭執行職務
中      華      民      國    九十一    年     十一     月     十五     日
                                臺灣板橋地方法院刑事第五庭
                                      法  官  林  錫  凱
右正本證明與原本無異。
如不服本判決，應於判決送達後十日內向本院提出上訴狀 (應附繕本)，上訴於臺灣
高等法院。
                                      書記官  林  兆  嘉
中      華      民      國    九十一    年     十一     月     十八     日
附錄本案論罪科刑法條全文
中華民國刑法第三百二十條
(普通竊盜罪、竊佔罪)
意圖為自己或第三人不法之所有，而竊取他人之動產者，為竊盜罪，處五年以下有期
徒刑、拘役或五百元以下罰金。
意圖為自己或第三人不法之利益，而竊佔他人之不動產者，依前項之規定處斷。
前二項之未遂犯罰之。
